臺灣臺南地方法院臺南簡易庭民事判決
110年度南簡字第705號
原      告  王鋐霖
被      告  郭政育

法定代理人  郭允星
            黃雅鈴
上列被告因詐欺等案件，原告提起刑事附帶民事訴訟請求侵權行
為損害賠償，經本院刑事庭裁定移送前來（109年度附民字第469
號），本院於民國110年8月17日言詞辯論終結，判決如下：
　　主　文
被告應給付原告新臺幣壹拾貳萬壹佰零捌元，及自民國一百零九
年十二月五日起至清償日止，按週年利率百分之五計算之利息。
原告其餘之訴駁回。
訴訟費用由被告負擔。
本判決得假執行。
　　事實及理由
一、原告主張：被告於民國109年7月中旬某日，見訴外人即其友
    人「余晟瑋」在臉書（FACEBOOK）「大臺南工作網」社團網
    頁中張貼有應徵收取、送貨工作之訊息後，主動與「余晟瑋
    」聯絡，知悉工作內容係至「余晟瑋」所指定地點取得提款
    卡，再依「余晟瑋」或FACETIME手機通訊軟體暱稱「Boss」
    (真實姓名年籍均不詳)之成年人指示使用該提款卡領款，並
    將所領款項置於指定地點，即可按日領取新臺幣(下同)2,00
    0元至3,000元不等之報酬；被告依其智識程度及社會生活經
    驗，當可知悉在正常情況下，欲提領帳戶款項之人可自行為
    之，並無提供報酬委託他人代行之必要，已可預見此舉極有
    可能係詐欺集團為收取詐騙所得款項，而利用提款車手隱匿
    詐欺所得之去向、所在，然被告貪圖高額報酬，仍抱持縱上
    開情節屬實亦不違背其本意之不確定故意，與「余晟瑋」、
    「Boss」及其等所屬詐欺集團成年成員共同基於3人以上共
    同詐欺取財及隱匿詐欺犯罪所得去向、所在之洗錢犯意聯絡
    ，先由該詐欺集團不詳成員以如附表所示之手法向原告施用
    詐術，使其陷於錯誤，而匯款如附表所示之金額至如附表所
    示之帳戶後，被告即依「余晟瑋」指示至其所指定之地點取
    得上開帳戶之提款卡，並依循「余晟瑋」或「Boss」之指示
    於如附表所示之提領時間及地點，領得如附表所示之贓款，
    復聽從「余晟瑋」所言將該等款項放置在指定地點，以交付
    該詐欺集團不詳成員上繳該詐欺集團，致原告受有12萬108
    元之損害，爰依侵權行為之法律關係提起本件訴訟等語，並
    聲明：⒈被告應賠償原告12萬108元，並自109年11月25日起
    至清償日止，按年利率5%計算之利息；⒉願供擔保，請准宣
    告假執行。
二、被告則以：其沒有拿到報酬，所以沒有意願賠償等語，資為
    抗辯。並聲明：原告之訴駁回。
三、本院得心證之理由
　㈠按因故意或過失，不法侵害他人之權利者，負損害賠償責任
    ，民法第184條第1項前段定有明文。查原告主張之前揭事實
    ，業經本院依職權調取本院109年度金訴字第261號刑事案件
    偵審卷宗核查無誤，並有監視器攝錄畫面擷取照片、附表所
    示匯款帳戶之客戶存款往來交易明細表、報案資料（即內政
    部警政署反詐騙諮詢專線紀錄表、165專線協請金融機構暫
    行圖存疑似詐欺款項通報單、受理詐騙帳戶通報警示簡便格
    式表、金融機構聯防機制通報單）等資料附於上開卷宗為佐
    ，且為被告所不爭執（見南簡字卷第20頁背面），堪信與事
    實相符。被告故意不法侵害原告之財產權，原告於本件請求
    被告就其所受財產上損害合計12萬108元（計算式：99,985＋
    20,123＝120,108）負賠償責任，核與侵權行為之要件相符，
    自應准許。
　㈡被告雖辯稱其未拿到報酬等語，惟被告是否有因上開不法行
    為獲取報酬，與其是否應依法對原告負損害賠償責任一事無
    涉，不影響原告本件損害賠償請求權之成立，是被告上開辯
    解，要無可採。
　㈢原告雖請求被告給付自109年11月25日（即撰狀日）起算之利
    息，惟被告因侵權行為所負損害賠償債務未定確定給付期限
    ，被告經原告催告而未為給付，始自催告(或送達訴狀及其
    他相類行為)時起負遲延責任，故原告僅能請求自起訴狀繕
    本送達翌日即109年12月5日（見附民卷第9頁）起至清償日
    止，按法定利率計算之遲延利息。
四、綜上所述，原告依侵權行為之法律關係，請求被告給付12萬
    108元，及自109年12月5日起至清償日止，按週年利率5%計
    算之利息，為有理由，應予准許。逾此範圍所為請求，則為
    無理由，應予駁回。
五、原告雖有部分請求敗訴，惟該部分係請求給付利息，本件未
    因此而衍生訴訟費用，故本院仍命被告負擔全部訴訟費用。
六、本件係依民事訴訟法第427條第1項規定適用簡易訴訟程序所
    為被告敗訴之判決，依同法第389條第1項第3款規定，應依
    職權宣告假執行。原告雖聲明「願供擔保，請准宣告假執行
    」，然本件應由本院依職權宣告假執行，無庸就其此部分聲
    請為准駁之裁判，附此敘明。
七、本件事證已臻明確，兩造其餘攻擊防禦方法及所提證據，經
    本院斟酌後，核與判決結果不生影響，爰不逐一論述，併此
    敘明。
八、訴訟費用負擔之依據：民事訴訟法第79條。
中　　華　　民　　國 　  110 　 年 　  9  　月　  7　 日
　　　　　　　　　    臺南簡易庭法  官  陳谷鴻
以上正本證明與原本無異。   　　　　　　　　　
如不服本判決，應於判決送達後20日內，向本院提出上訴狀並表
明上訴理由，如於本判決宣示後送達前提起上訴者，應於判決送
達後20日內補提上訴理由書（須附繕本）。如委任律師提起上訴
者，應一併繳納上訴審裁判費。
中　　華　　民　　國　　110 　年　　9 　　月　　10　　日
                                 書記官  呂伊謦
附表：
詐騙手法 匯款金額 （新臺幣） 匯款時間 （民國） 匯款帳戶 提款時間 （民國） 提款金額 （新臺幣） 提款地點 於民國109年7月16日19時許，陸續佯裝為某網路購物商店及銀行客服人員撥打電話予原告，並對其謊稱：因作業疏失致使訂單重複，需依指示操作等語，致原告陷於錯誤，而匯款右列金額至右列帳戶。 9萬9,985元 109年7月16日19時55分 兆豐國際商業銀行帳號（017）00000000000號帳戶 109年7月17日20時4分、5分、6分（共4次） 10萬元（3次3萬元，1次1萬元） 臺南市○○區○○路000號兆豐國際商業銀行永康分行  2萬123元 109年7月16日20時15分  109年7月17日20時22分 2萬元